Minutes et répertoires du notaire Pierre de ROSSIGNOL, 9 octobre 1578 - 1612 (étude XIX)
Archives nationales
- Minutes de Pierre de ROSSIGNOL, 9 octobre 1578 - 1612; MC/ET/XIX/319 - MC/ET/XIX/366
  - Minutes. 1612, MC/ET/XIX/365
    - Marché d'Éloi Boursin, maître charpentier, demeurant rue des Balais, paroisse Saint-Paul, avec Claude de La Bruère, maître peintre, demeurant rue du Figuier, pour lui fournir, dans les huit jours, un auvent de bois de chêne de 4 toises de long sur 3 pieds de large. Il sera de 5 ais, pour poser
      Documents du Minutier central concernant les peintres, sculpteurs et graveurs au XVIIe siècle (1600-1650), par Marie-Antoinette Fleury et Martine Constans, tome II [études XI à XX, 2445 actes], Paris, Archives nationales, 2010, notice n°1162 (instrument de recherche imprimé dématérialisé, certaines notices sont plus détaillées dans la version intégrale accessible en ligne par la rubrique 'Autres instruments de recherche', voir contexte dans le Plan d’orientation général - Notaires de Paris, guides thématiques du Minutier).
    - JARDIN (marché de) § Bail au rabais, devis et marché au terme duquel Claude MOLLET jardinier ordinaire du Roi promet au Roi stipulant pour lui Jean de FOURCY s/t/ de Clessy, conseiller au conseil d'état Intendant de ses bâtiments en la présence de Jean de DONON conseiller du Roi. Contrôleur de ses bâtiments de faire lts. les ouvrages pour les. .. du LOUVRE et de VINCENNES, 11 novembre 1615; MC/ET/XIX/365; fol. VII/XX/XVI
  - Minutes (inventaires après décès). 1581 - 1608, MC/ET/XIX/366
    1581 à 1599, 1608.
    inventaire après décès
    - Inventaire après décès de Jehanne Pesme ou Desmé, femme de Olivier Troncquet, maître chandelier de suif, demeurant au cloitre Saint-Paul., 25 février 1581; MC/ET/XIX/366; 6 f.
      Georges Wildenstein, Le goût pour la peinture dans la bourgeoisie parisienne entre 1550 et 1610, d'après des inventaires après décès conservés au Minutier central des notaires aux Archives nationales [6.084 actes], Gazette des Beaux-Arts, t. 33 bis, 1962 (voir contexte dans le Plan d’orientation général - Notaires de Paris, guides thématiques du Minutier).
      ou
      Date de révision: 2005
      inventaire après décès; Pesme, Jehanne; Troncquet, Olivier; cirier
    - Inventaire après décès de Henry Petit, tailleur de pierres, rue des Lions à la requête de Thoinette Mallet son épouse., 16 février 1585; MC/ET/XIX/366; 3 f.
      inventaire après décès; Lions (rue des); Petit, Henry; tailleur de pierre
    - Inventaire après le décès de François Lambert, conseiller du roi, auditeur en sa Chambre de comptes, à la requête de Jehanne Bouette son épouse., 8 juillet 1586; MC/ET/XIX/366
      inventaire; Lambert, François
    - Inventaire après le décès de Georges Lambert, boulanger, rue Saint-Antoine à l'enseigne du matelas, à la requête de Pierrette Thomas son épouse., 13 octobre 1590; MC/ET/XIX/366
      inventaire; Lambert, Georges
    - Inventaire après le décès de Claude Garnier à la requête de Vincent Brière son mari, laboureur de vignes à Pantin., 1er février 1591; MC/ET/XIX/366
      inventaire; Garnier, Claude
    - Inventaire après le décès de Philippe Le Bossu, veuve de Louis Ribier sieur de Villebrosse., 27 janvier 1597; MC/ET/XIX/366
      inventaire; Le Bossu, Philippe
    - Inventaire après le décès de Marie Dupont, veuve en seconde noce de Thomas Boullanger, maître savetier demeurant rue sans chef paroisse Saint-Paul., 11 février 1599; MC/ET/XIX/366
      inventaire; Dupont, Marie
    - Inventaire des biens de Philippe de Béthune, rue Beautreillis, conseiller aux conseils d'état et privé gouverneur de Rennes, baron de Selles et Chârost en Berry fait à l'occasion de son mariage avec Marie d'Allègre, veuve en dernière noce de Jeanne de Sabremont [Jehan de Sabrenois], chevalier sr et baron de Bethomas., 19 novembre 1608; MC/RS//1200
      Inventaire des tableaux dont plusieurs toiles attribuées au Caravage.
      Bibliothèque, 4 pages de livres latins et italiens.
      Prisé par Balthazard de Montgison, libraire.
      MC/ET/XIX/366
      Fichier Bibliothèques.;Fichier dit 'général' XVIIe-XVIIIe siècles.
      Date de création de la notice: 2006
      L'inventaire des biens de Marie d'Allègre, également du 19 novembre 1608, est conservé sous la cote ET/XIX/366.
      Cet inventaire est mentionné dans une étude de J.P. Babelon: Le château de Selles-sur-Cher, Congrès du Blésois et Vendômois, 1981 (paru en 1986) Société française d'archéologie, p.392-404 (note 7)
      inventaire; Béthune, Philippe de (1561-1649); Alègre, Marie d' (15..-16..); Sabremont, Jean de; Sabrenois, Jean de; Montgison, Balthazard de
    - Inventaire après le décès de Philippe Cudan à la requête de Dominique Vachant écuyer demeurant rue de la Cerizaie paroisse Saint-Paul., 16 février 1697; MC/ET/XIX/366
      inventaire après décès; Cudan, Philippe